臺灣高等法院臺中分院刑事判決　　　　　　　　　　九十四年度上易字第一五五號
　　上　訴　人　臺灣苗栗地方法院檢察署檢察官
　　上　訴　人
　　即　被　告　戊○○
右上訴人等因被告竊盜案件，不服臺灣苗栗地方法院九十三年度易字第三八三號中華
民國九十三年十一月五日第一審判決（起訴案號：臺灣苗栗地方法院檢察署九十三年
度速偵字第一一號，併辦案號：臺灣苗栗地方法院檢察署九十三年度偵字第二一Ｏ三
號），提起上訴，並經臺灣苗栗地方法院檢察署移
一六四號、九十四年度偵字第七六號），本院判決如左：
    主      文
原判決撤銷。
戊○○共同連續攜帶兇器竊盜，累犯，處有期徒刑壹年貳月。扣案之鑰匙、開口扳手
、Ｔ字扳手、一字起子、十字起子、改裝手電筒各壹支、扳手貳支均沒收。
    事      實
一、戊○○前於民國（下同）八十八年間，曾因竊盜案件，經臺灣苗栗地方法院判處
    有期徒刑五月，再經本院駁回上訴而確定，於八十九年三月二十五日執行完畢，
    即因缺車代步及缺錢花用，竟基於竊取他人所有車輛供己代步及用以載運竊盜所
    得物品以變賣得款之為自己不法所有意圖之概括犯意，或獨自一人（指附表編號
    一至四之部分）、或與其共同具有為自己不法所有意圖犯意聯絡之傅文宏（指附
    表編號五之部分，傅文宏所涉竊盜罪，現由臺灣苗栗地方法院以九十四年度易字
    第一二二號審理中），先後於如附表所示之時間、地點，以如附表所示之方式，
    竊取如附表所示丁○○等人所有如附表所示之物得手。嗣先於九十三年四月四日
    十六時三十分左右，在苗栗縣苗栗市園墩二五號前河床，為警當場查獲如附表編
    號一所示之竊盜行為；再於九十三年五月二十一日二十三時四十五分左右，駕駛
    其於如附表編號二所竊得之車牌號碼ＯＹ－五七九九號自用小貨車，在苗栗縣苗
    栗市○○路五八二號加菲貓遊藝場前，為警盤檢查獲，並起出上開車輛（已由警
    方發還予如附表編號二所示之庚○○領回）及其所有供竊取該部自用小貨車所用
    之鑰匙一支；另於九十三年十月二十二日二十時五十分左右，為前往苗栗縣西湖
    鄉二湖村斧頭坑八鄰十二之一號順華公司巡邏之甲○○發現，並報警於同日二十
    二時三十分左右，為警在順華公司警衛室內當場查獲戊○○如附表編號三所示之
    竊盜行為，並扣得其所有供行竊所用之一字起子、十字起子各一支、扳手二支、
    改裝手電筒一支；又於九十三年十一月十四日十三時五分左右，為警在苗栗縣苗
    栗市篤行三五號前空地查獲，並起出其於如附表編號四所竊得之車牌號碼四四七
    七－ＨＢ號自用小貨車（已由警方發還予如附表編號四所示之己○○領回）及其
    所有供竊取該部自用小貨車所用之Ｔ字扳手一支、供竊取如附表編號五所示白鐵
    門之開口扳手一支。
二、案經苗栗縣警察局苗栗分局報請臺灣苗栗地方法院檢察署檢察官偵查聲請以簡易
    判決處刑，並經苗栗縣警察局移送、苗栗縣警察局苗栗、通霄分局報請臺灣苗栗
    地方法院檢察署檢察官偵查移送併辦。
    理      由
一、訊據上訴人即被告戊○○（下稱被告）對於如附表所示之犯罪事實，於警詢、檢
    察官偵查、原審法院及本院審理中均坦承不諱，核與同案共犯傅文宏於警詢及檢
    察官偵查中供述之情節相符，並經被害人丁○○、庚○○、甲○○、己○○、臺
    灣苗栗地方法院乙○○，證人周美蘭等人於警詢時，證人劉世國於警詢及檢察官
    偵查時分別供述明確，復有被害人等領回失物所出具之贓證認領保管單四紙、現
    場照片十六張、車籍作業系統－查詢認可資料一紙、車輛竊盜、車牌失竊資料個
    別查詢報表－查詢車輛認可資料二紙、出貨單、進貨單各一紙等在卷可稽，並有
    被告所有而供其竊盜所用之鑰匙、開口扳手、Ｔ字扳手、一字起子、十字起子、
    改裝手電筒各一支，扳手二支扣案可資佐證，本件事證明確，被告竊盜犯行洵堪
    認定，應依法論科。
二、核被告戊○○於如附表編號一所為，係犯刑法第三百二十一條第一項第二款之踰
    越牆垣竊盜罪；於如附表編號二所為，係犯刑法第三百二十條第一項之普通竊盜
    罪；於如附表編號三、四、五所為，均係犯刑法第三百二十一條第一項第三款之
    攜帶兇器竊盜罪。被告與傅文宏二人間，就如附表編號五所示之竊盜犯行，具有
    犯意聯絡與行為分擔，均為共同正犯。又公訴人雖未敘及被告所為如附表編號二
    至五所示之竊盜犯行，然上開被告連續竊盜之犯行，與公訴人於聲請簡易判決處
    刑書所載被告所為如附表編號一所示竊盜一次之犯行而經論罪部分，具有連續犯
    之裁判上一罪關係，且經移送併辦，均為起訴效力所及，本院自應併予審判，附
    此敘明。被告先後多次之竊盜犯行，均時間接近，手段相似，係基於概括之犯意
    反覆而為，且觸犯構成要件相同之罪名，為連續犯，應依刑法第五十六條論以如
    附表編號四所示情節最重（所竊得之物品價值最高）之攜帶兇器竊盜罪一罪，並
    加重其刑。再查被告前於八十八年間，曾因竊盜案件，經臺灣苗栗地方法院判處
    有期徒刑五月，再經本院駁回上訴而確定，於八十九年三月二十五日執行完畢，
    有臺灣苗栗地方法院檢察署刑案資料查註紀錄表及臺灣高等法院被告前案紀錄表
    各一份附卷可憑，其於五年內再犯本件有期徒刑以上之罪，為累犯，依法遞加重
    其刑。原判決認被告罪證明確而予科刑，固非無見，惟查：原審未及審酌被告另
    犯有附表編號三至五所列之竊盜行為，此部分犯行與起訴論罪部分有連續犯裁判
    上一罪關係，為起訴效力所及，而未併予審判，尚有未洽。檢察官及被告均以被
    告尚犯有附表編號三至五所列竊盜犯行，應合併審判為由而提起上訴，均有理由
    ，原判決既有上述可議之處，自無可維持，應由本院將原判決撤銷改判。爰審酌
    被告前有竊盜前科，僅因缺車代步及缺錢花用，又再犯本罪，且於第一次為警查
    獲後，仍一再犯案，尚難認有悔改之意，其所竊得財物之價值雖非極為貴重，對
    被害人所生之損害非重，但其竊盜之手段具有極高之危險性，及其犯罪後尚能坦
    白承認犯行之態度等一切情狀，量處如主文第二項所示之刑。至扣案被告所有供
    行竊所用之鑰匙、開口扳手、Ｔ字扳手、一字起子、十字起子、改裝手電筒各一
    支，扳手二支，均應依刑法第三十八條第一項第二款之規定，併予宣告沒收，附
    此敘明。
據上論斷，應依刑事訴訟法第三百六十九條第一項前段、第三百六十四條、第二百九
十九條第一項前段，刑法第二十八條、第五十六條、第三百二十一條第一項第三款、
第四十七條、第三十八條第一項第二款，判決如主文。
本案經檢察官丙○○到庭執行職務。
中      華      民      國      九十四      年    四    月      二十    日
                                    臺灣高等法院臺中分院刑事第七庭
                                          審判長法  官  林  榮  龍
                                                法  官  黃  日  隆
                                                法  官  林  宜  民
右正本證明與原本無異。
不得上訴。
                                                書記官  陳  振海
中      華      民      國      九十四   年      四       月   二十一   日
附錄論罪之法條全文：
刑法第三百二十一條
犯竊盜罪而有左列情形之一者，處六月以上、五年以下有期徒刑：
一  於夜間侵入住宅或有人居住之建築物、船艦或隱匿其內而犯之者。
二  毀越門扇、牆垣或其他安全設備而犯之者。
三  攜帶兇器而犯之者。
四  結夥三人以上而犯之者。
五  乘火災、水災或其他災害之際而犯之者。
六  在車站或埠頭而犯之者。
前項之未遂犯罰之。
附表：
┌──┬──────┬──────┬───┬──────┬───────┐
│編號│  行為時間  │  行為地點  │被害人│  行為態樣  │竊得財物及去向│
├──┼──────┼──────┼───┼──────┼───────┤
│一  │ 九十三年四 │苗栗縣苗栗市│丁○○│由戊○○駕駛│鐵骨架五支、鋁│
│    │ 月四日十六 │園墩二五號（│      │其父劉日輝所│製網二片（價值│
│    │ 時三十分左 │聯合鋁業工廠│      │有之車牌號碼│約新臺幣五千元│
│    │ 右。       │）兼住宅用。│      │ＭＤ－一八四│）。          │
│    │            │            │      │七號自用小貨│              │
│    │            │            │      │車前往現場，│              │
│    │            │            │      │再踰越牆垣進│              │
│    │            │            │      │入廠區徒手行│              │
│    │            │            │      │竊，得手後丟│              │
│    │            │            │      │入河床，再由│              │
│    │            │            │      │河床便道搬運│              │
│    │            │            │      │到車上。（侵│              │
│    │            │            │      │入住宅部分未│              │
│    │            │            │      │經告訴）    │              │
│    │            │            │      │            │              │
├──┼──────┼──────┼───┼──────┼───────┤
│二  │ 九十三年五 │苗栗縣苗栗市│庚○○│由戊○○獨自│車牌號碼ＯＹ─│
│    │ 月十七日十 │福麗里活動中│      │一人以其所有│五七九九號自用│
│  │ 八時左右。 │心前。      │      │扣案之鑰匙一│小貨車一部。（│
│    │            │            │      │支發動引擎後│價值新臺幣二萬│
│    │            │            │      │竊取之。    │元）          │
├──┼──────┼──────┼───┼──────┼───────┤
│三  │九十三年十月│苗栗縣西湖鄉│甲○○│駕駛其父劉日│鐵窗框四支、鐵│
│    │二十二日夜間│二湖村斧頭坑│      │輝所有之車牌│櫃門三面、鋁門│
│    │二十時三十分│八鄰十二之一│      │號碼ＭＤ－一│轉軸一支。（價│
│    │左右。      │號夜間無人居│      │八四七號自用│值約新臺幣五千│
│    │            │住之順華公司│      │小貨車前往，│元）          │
│    │            │。          │      │再以其所有扣│              │
│    │            │            │      │案客觀上足供│              │
│    │            │            │      │兇器使用之一│              │
│    │            │            │      │字起子、十字│              │
│    │            │            │  │起子各一支、│              │
│    │            │            │      │扳手二支，及│              │
│    │            │            │      │改裝手電筒一│              │
│    │            │            │      │支，開啟未上│              │
│    │            │            │      │鎖之守衛室大│              │
│    │            │            │      │門，進入廠區│              │
│    │            │            │      │內以上開工具│              │
│    │            │            │      │拆卸門框之方│              │
│    │            │            │      │式行竊得手，│              │
│    │            │            │      │再將鋁門轉軸│              │
│    │            │            │      │搬運到車上。│              │
│    │            │            │      │（侵入建築物│              │
│    │            │            │      │部分未經告訴│              │
│    │            │            │      │）          │              │
├──┼──────┼──────┼───┼──────┼───────┤
│四  │九十三年十一│苗栗縣苗栗市│己○○│由戊○○獨自│車牌號碼四四七│
│    │月九日凌晨五│中正路一三六│      │一人以其所有│七─ＨＢ號自用│
│    │一時左右    │三巷二二號前│      │扣案客觀上足│小貨車一部。（│
│    │            │。          │      │供兇器使用之│價值新臺幣八萬│
│    │            │            │      │Ｔ字扳手一支│元）          │
│    │            │            │      │撬開車門及電│              │
│    │            │            │      │門後發動引擎│              │
│    │            │            │      │之方式竊取。│              │
├──┼──────┼──────┼───┼──────┼───────┤
│五  │九十三年十一│苗栗縣苗栗市│臺灣苗│由戊○○持其│白鐵門二扇。並│
│    │月十二日十九│中正路一一四│栗地方│所有扣案之客│載至苗栗縣苗栗│
│    │時三十分左右│九號後白鐵門│法院  │觀上足供兇器│市○○路一九二│
│    │。          │。          │      │使用之開口扳│巷八號太聯企業│
│    │            │            │      │手一支，撬開│社變賣予劉世國│
│    │            │            │      │白鐵門之螺絲│，得款新臺幣三│
│    │            │            │      │，再與傅文宏│千三百七十元，│
│    │            │            │      │共同搬上其所│戊○○與傅文宏│
│    │            │            │      │竊得之車牌號│朋分。劉世國再│
│    │            │            │      │碼四四七七─│轉賣予臺中市南│
│    │            │            │      │ＨＢ號自用小│屯區○○路麗水│
│    │            │            │      │貨車上之方式│巷五之十五號長│
│    │            │            │      │竊取之。    │富金屬有限公司│
│    │            │            │      │            │之周美蘭。    │
└──┴──────┴──────┴───┴──────┴───────┘
                                                                    Ｉ
